pt-PT: Trajetória da barra da máquina Smith: Inclinado; Vertical; Outro
sv: Smithmaskinens stångbana: Vinklad; Vertikal; Övrigt
hr-HR: Putanja šipke Smithovog stroja: Pod kutom; Okomita; Ostalo
tr: Smith makinesi bar hareket yolu: Açılı; Dikey; Diğer
th: เส้นทางบาร์เครื่องสมิธ: ทำมุมเอียง; แนวตั้ง; อื่นๆ
bg-BG: Траектория на движение на лоста при Смит машина: Под ъгъл; Вертикална; Друга
es: Trayectoria de la barra de la máquina Smith: En ángulo; Vertical; Otro
ja: スミスマシンバー軌道: 角度付き; 垂直; その他
ro-RO: Traiectorie a barei pentru aparatul Smith: Înclinată; Verticală; Alta
it: Traiettoria del bilanciere della Smith machine: Angolato; Verticale; Altro
zh-TW: 史密斯訓練機槓鈴軌跡: 傾斜; 垂直; 其他
nb: Smith-maskinens stangbane: Vinklet; Vertikal; Annet
cs: Dráha osy u Smithova stroje: Pod úhlem; Vertikální; Jiná
vi: Đường đi của thanh tạ máy Smith: Góc nghiêng; Thẳng đứng; Khác
sl-SI: Pot palice na Smithovi napravi: Pod kotom; Navpično; Drugo
en: Smith machine bar path: Angled; Vertical; Other
fi: Smith-laitteen tankopolku: Viisto; Pystysuora; Muu
hu: Smith-gép rúdvezetése: Döntött; Függőleges; Egyéb
nl: Smith machine stangpad: Schuin; Verticaal; Overig
pt-BR: Máquina Smith barra trajetória: Inclinada; Vertical; Outro
el: Διαδρομή μπάρας σε Smith machine: Υπό γωνία; Κάθετη; Άλλη
ru: Траектория штанги тренажера Смита: Под углом; Вертикальный; Другое
lt-LT: Smith treniruoklio štangos trajektorija: Pasviręs; Vertikalus; Kita
fr: Trajectoire de la barre guidée: Inclinée; Verticale; Autre
sk-SK: Dráha tyče Smithovho stroja: Pod uhlom; Vertikálna; Iné
de: Bewegungsbahn der Smith-Maschine: Abgewinkelt; Vertikal; Andere
zh-CN: 史密斯机杠铃轨迹: 倾斜式; 垂直式; 其他
pl: Tor ruchu gryfu maszyny Smitha: Pod kątem; Pionowa; Inne
da: Stangens bevægelsesbane i Smith-maskine: Vinklet; Lodret; Andet
ko: 스미스 머신 바 이동 경로: 각진 형태; 수직 형태; 기타